【裁判字號】    99,抗,35
【裁判日期】    990506
【裁判案由】    延長羈押
【裁判全文】
臺灣高等法院花蓮分院刑事裁定            99年度抗字第35號
抗  告  人
即  被  告  甲○○
上列抗告人因違反毒品危害防制條例案件，不服臺灣花蓮地方法
院中華民國99年4月26日延長羈押裁定，提起抗告，本院裁定如
下：
    主  文
抗告駁回。
    理  由
一、抗告意旨略以：原審以被告有刑事訴訟法第101條第1項第1
    、3款所定之情形，認有繼續羈押之必要。惟目前有情輕法
    重、輕重失衡之情形，被告於民國99年4月16日陳明聲請准
    予提早服刑之事由，如認被告具保或責付不符合程序，則憲
    法第16條之規定與刑事訴訟法第10、43條之規定，不啻成為
    具文？爰依法提出抗告，請求撤銷原裁定云云。
二、按被告有無刑事訴訟法第101條第1項各款規定之情形，應否
    羈押及羈押後其原因是否仍然存在，有無繼續羈押之必要，
    俱屬事實問題，法院容有依法認定裁量之職權。次按「刑事
    訴訟法第101條第1項3款規定，於被告犯該款規定之罪，犯
    罪嫌疑重大，且有相當理由認為有逃亡、湮滅、偽造、變造
    證據或勾串共犯或證人之虞，非予羈押，顯難進行追訴、審
    判或執行者，得羈押之。於此範圍內，該條款規定符合憲法
    第23條之比例原則，與憲法第8條保障人民身體自由及第16
    條保障人民訴訟權之意旨，尚無牴觸。」司法院大法官釋字
    第665號解釋著有明文。
三、經查，被告甲○○涉犯毒品危害防制條例第4條第2項販賣第
    二級毒品罪，業經被告於原法院訊問時坦承不諱，且有同案
    被告林庭光、證人呂保忠於警詢、偵訊時之供述、被告甲○
    ○與林庭光共同使用之0000000000號行動電話通訊譯文在卷
    可稽，顯然犯罪嫌疑重大。又毒品危害防制條例第4條第2項
    販賣第二級毒品罪法定刑為無期徒刑或7年以上有期徒刑，
    屬最輕本刑為5年以上有期徒刑之罪，有刑事訴訟法第101條
    第1項第3款之情形；衡諸被告涉犯上揭重罪，可預見一旦成
    罪，其罪刑不輕，被告逃匿以規避審判程序進行及刑罰執行
    之可能性較高，且被告係經通緝到案，仍有相當理由認為其
    有逃亡之虞。若命被告具保、責付或限制住居等侵害較小之
    手段，均不足以確保審判或執行程序之順利進行，仍有繼續
    羈押被告之必要。抗告人以訴訟權被侵害等詞提起抗告，指
    摘原審延長羈押裁定不當，為無理由，應予駁回。至於被告
    所援引陳水扁之案件，與本件執行羈押之原因並不相關，自
    無從比附援引。是本件羈押原因尚未消滅，所請撤銷羈押，
    亦難准許，應予駁回。
四、據上論斷，本件抗告為無理由，依刑事訴訟法第412條，裁
    定如主文。
中    華    民    國    99    年    5    月     6    日
                  刑事庭審判長法  官  謝志揚
                              法  官  張健河
                              法  官  林慶煙
以上正本證明與原本無異。
本件不得再抗告。
中    華    民    國    99    年    5     月    6     日
                              書記官  林明智

司法院資訊處製作；財團法人民間司法改革基金會備份。
